【裁判字號】    97,易,1633
【裁判日期】    971201
【裁判案由】    竊盜等
【裁判全文】
臺灣彰化地方法院刑事判決              97年度易字第1633號
公  訴  人  臺灣彰化地方法院檢察署檢察官
被      告  乙○○
被      告  丁○○
上列被告因竊盜等案件，經檢察官提起公訴（97年度偵字第7498號）
，本院判決如下：
    主    文
乙○○等所犯如附表編號一至四所示之罪，各處如附表編號一至
四所示之刑。應執行有期徒刑貳年參月。
丁○○所犯如附表編號三、四所示之罪，各處如附表編號三、四
所示之刑。應執行有期徒刑壹年肆月。
    犯罪事實
一、乙○○前因竊盜案件，經本院以90年度易字第1650號判決
    判處有期徒刑4年確定；另因違反毒品危害防制條例案件，
    經本院以90年度斗簡字第474號判決判處有期徒刑5月確定。
    上開確定之2罪，經接續執行，於96年1月8日假釋出監，迄
    至96年6月28日假釋付保護管束期滿，未經撤銷假釋，視為
    執行完畢。而丁○○前因違反懲治盜匪條例、轉讓禁藥案件
    ，經本院以85年度訴字第375號判決判處有期徒刑7年5月、5
    月確定; 另因違反肅清煙毒條例、違反麻醉藥品管理條例案
    件，經本院以84年度訴字第1947號判決、84年度聲字第514
    號裁定判處有期徒刑4年、8月確定。上開確定之4罪，除違
    反懲治盜匪條例案件部分不得減刑外，其餘3罪嗣經減刑，
    其違反肅清煙毒條例、違反麻醉藥品管理條例、轉讓禁藥部
    分分別減為有期徒刑2年、有期徒刑4月、有期徒刑2月15日
    ，與違反懲治盜匪條例部分之宣告刑有期徒刑7年5月，經裁
    定應執行9年9月15日確定，並於96年7月16日執行完畢。渠2
    人均仍不知悔改，分別為下列犯行：
(一)、乙○○基於意圖為自己不法所有之犯意，於97年6月間某日
    ，在臺中市○○區○○路與惠中路路口附近某處店內，先竊
    得己○○所持有車牌號碼M9-6138號自用小客車之鑰匙後，
    再即以該鑰匙發動車輛之方式，接續竊取己○○停放在上開
    路口處之該部自用小客車，得手後駛離現場作為代步及下列
    犯行之工具。
(二)、乙○○基於意圖為自己不法所有之犯意，於97年6月17日下
    午4時許，在臺中市○○路○段「家樂福大賣場」4樓停車場
    內，持其所有以客觀上足供作兇器使用之扳手1把 (未扣案)
    ，拆卸竊取丙○○停放在該處之車牌號碼0801-HX號自用小
    客車之車牌2面得手。
(三)、丁○○與乙○○於97年6月18日上午9時20分許，由丁○○駕
    駛前述(一)之自用小客車，搭載乙○○行經彰化縣員林鎮○○
    路1巷30弄33-91號前時，見甲○○停放在該處之車牌號碼
    2093-LR號自用小客車無人看管，乙○○即向丁○○示意欲
    行竊，丁○○亦示意同意，2人遂基於共同意圖為自己不法
    之所有之犯意聯絡，而由丁○○在前述(一)之自用小客車上把
    風接應，乙○○則下車持路旁之石塊打破2093-LR號自用小
    客車玻璃後，竊取放在車內之內有新臺幣 (下同)2000 元之
    公事包1只，得手後逃離現場，並平分花用竊得之2000元。
(四)、丁○○、乙○○又於97年6月18日上午10時許，駕駛前述(一)
    之車輛行經彰化縣員林鎮○○路52巷，見戊○○停放在該處
    空地之車牌號碼8277-SM號自用小客車無人看管，遂由丁○○在前述 (一)之車輛上把風接應，乙○○下車先以不詳方
    式打破車牌號碼8277-SM號自用小客車車窗玻璃 (毀損部分
    未告訴) ，惟於車內未竊得財物，乙○○遂再持客觀上足供
    作兇器使用之扳手1把 (未扣案)，竊取車牌號碼8277-SM號
    自用小客車之車牌2面，得手後逃離現場。嗣分別由己○○
    、丙○○、甲○○、戊○○報案後，由警方在2093-LR號自
    用小客車遭破壞之車窗玻璃上採獲指紋1枚送驗，結果與乙○○檔存之右手食指指紋相符，因而查獲前述(三)所示之犯行
    ，其後乙○○於警方尚無確切之根據以合理懷疑乙○○涉及
    前述(一)、(二)、(四)等案件前，乙○○即於97年7月24日15時42
    分許警詢時，向彰化縣警察局員林分局分隊長王嘉政、小隊
    長邱志成自首而自願接受裁判，再查獲丁○○上開犯行。
二、案經彰化縣警察局員林分局報請臺灣彰化地方法院檢察署檢
    察官偵查起訴。
    理  由
一、訊據被告乙○○、丁○○，其中被告乙○○對於前揭犯行均
    坦承不諱，而被告丁○○對於如事實欄一之(四)所示之犯行亦
    坦承不諱，核與證人即被害人己○○、丙○○、甲○○、戊○○於警詢時指訴情節相符，並有車牌號碼M9-6138號自用
    小客車之贓物認領保管單、臺中市警察局車輛協尋電腦輸入
    單、彰化縣警察局車輛尋獲電腦輸入單、臺中市警察局車輛
    協尋電腦輸入單、彰化縣警察局員林分局現場勘察紀錄表、
    內政部警政署刑事警察局鑑驗書附卷可稽，堪信被告乙○○
    、丁○○上開自白屬實。此部分犯行，事證明確，洵堪認定
    。
二、又訊據被告丁○○矢口否認前揭如事實欄一之(三)所示之犯行
    ，辯稱：其未參與此部分之行竊云云。經查：
(一)、被告乙○○有下手竊取被害人甲○○財物之事實，已事證明
    確，業如前述。
(二)、證人即同案被告乙○○於本院審理時證稱：其此次欲行竊前
    ，有向被告丁○○表示「車上有東西」，當時其在車牌號碼
    M9 -6138號自用小客車下，而被告丁○○在車牌號碼M9-613
    8號自用小客車上，然後其走向車牌號碼2093-LR號自用小客
    車處，隨後跑步返回車牌號碼M9-6138號自用小客車上，所
    竊得款項平分等語。而證人乙○○於檢察官訊問時亦證稱被
    告丁○○知其欲行竊之情形等語。且由被告丁○○於檢察官
    訊問時所供：其開車載乙○○找乙○○的朋友，乙○○出來
    後就敲破車子的玻璃，乙○○後來上車，有拿1個皮包進來
    等情，與證人乙○○上開證述相對照，其前後客觀上之經過
    並無不合之處。茲有爭議者，係被告乙○○有向被告丁○○
    表示「車上有東西」，以示意行竊，而被告丁○○有無同意
    配合把風接應？
(三)、證人乙○○與被告丁○○間並無仇怨，應無故意誣陷被告丁○○之必要，其所為證述無不實動機之因素，較為可信。且
    乙○○與丁○○訪友後，本應一同搭車離去，被告丁○○對
    於乙○○未上原所搭乘之車牌號碼M9 -6138號自用小客車，
    反而走向車牌號碼2093-LR號自用小客車，竟未向乙○○為
    何質疑詢問之表示，並等待乙○○步向擬行竊之車牌號碼
    2093-LR號自用小客車，從事行竊得手返回車牌號碼M9-6138
    號自用小客車後，再行駛離現場，其行為情狀與事先知情之
    情狀實屬相符。另證人乙○○復證稱被告丁○○有平分花用
    此部分所竊得款項，益足證被告丁○○就此有不法所有之意
    圖。且被告丁○○於警詢時即已坦承此次行竊係乙○○提議
    行竊，要求其等一下等語，顯見被告丁○○事先知情且同意
    參與此次行竊。綜上所述，被告丁○○上開辯解顯係推諉卸
    責之詞，殊無足取。其此部分犯行，事證明確，洵堪認定。
三、核被告乙○○所為，分別係犯如附表編號1至4所示之罪。而
    核被告趙志所為，分別係犯如附表編號3至4所示之罪。被告
    乙○○對於如附表編號3、4所示犯罪之實行，有犯意聯絡及
    行為分擔，均為共同正犯。被告2人分別曾受如犯罪事實欄
    所示之確定判決及有期徒刑之執行完畢，有臺灣高等法院被
    告前案紀錄表附卷可憑，其於有期徒刑執行完畢後之5年內
    ，故意再犯有期徒刑以上之本罪，均為累犯，應依法加重其
    刑。又被告乙○○所犯如事實欄一之(一)、(二)、(四)所示之犯行
    ，均係職司犯罪偵查之公務員在無確切根據發覺被告乙○○
    犯罪前，即由被告乙○○供承而查獲等情，有被告乙○○於
    97 年7月24日15時42分許，接受警詢之筆錄在卷為憑，被告
    乙○○之行為合於自首之規定，應依刑法第62條前段規定，
    就如事實欄一之(一)、(二)、(四)所示部分行為，減輕其刑，並依
    法先加後減之，併此敘明。被告2人就其所犯上開各罪間，
    犯意各別，應分論併罰。爰審酌被告2人均正值青壯之年，
    竟不思自食其力，從事上開竊盜犯行，其中被告乙○○係國
    小畢業，被告丁○○為國中肄業，手段、所生危害、暨其犯
    後態度等一切情狀，量處如主文所示之刑，並依法定其應執
    行之刑，以示懲儆。
四、公訴意旨另略以：被告乙○○於如事實欄一之(二)所示之竊盜
    行為中，尚有竊得液晶電視1部，因認被告此部分亦涉有刑
    法第320條第1項之竊盜罪嫌。按犯罪事實應依證據認定之，
    無證據不得認定犯罪事實，刑事訴訟法第154條第2項定有明
    文。復按認定不利於被告之事實，須依積極證據，苟積極證
    據不足為不利於被告事實之認定時，即應為有利於被告之認
    定，更不必有何有利之證據，最高法院30年上字第816號判
    例意旨可資參照。再按告訴人之告訴，係以使被告受刑事訴
    追為目的，是其陳述是否與事實相符，仍應調查其他證據以
    資審認，最高法院52年臺上字第1300號判例意旨亦揭示甚明
    。訊據被告乙○○堅決否認其有竊取上開液晶電視1部之事
    實，而此部分除被害人丙○○於警詢時之證述外，此外，復
    查無其他積極證據，足資證明被乙○○告確有如公訴意旨所
    指之上開竊取液晶電視1部之犯行，揆諸上開法律規定與判
    例意旨，應認被告乙○○此部分犯罪不能證明。此部分本應
    為無罪之諭知，惟依公訴意旨此部分與前揭有罪部分具有實
    質上一罪之審判上不可分關係，故不另為無罪之諭知，附此
    說明。
五、被告乙○○、丁○○犯罪所用之扳手並未扣案，尚難証明其
    確尚存在，未免執行之困難，爰不併為沒收之諭知，併此敘
    明。
據上論斷，應依刑事訴訟法第299條第1項前段，刑法第28條、第
320條第1項、第321條第1項第3款、第354條、第47條第1項、第
62條前段、第51條第5款、刑法施行法第1條之1第1項、第2項前
段，判決如主文。
本案經檢察官紀雅惠到庭執行職務。
中    華    民    國    97    年    12    月    1     日
                   刑事第二庭  法  官  羅  永  安
以上正本證明與原本無異。
如不服本判決應於收受判決後10日內向本院提出上訴書狀，並應
敘述具體理由；其未敘述上訴理由者，應於上訴期間屆滿後20日
內向本院補提理由書（均須按他造當事人之人數附繕本）「切勿
逕送上級法院」。
告訴人或被害人對於判決如有不服具備理由請求檢察官上訴者，
其上訴期間之計算係以檢察官收受判決正本之日期為準。
中    華    民    國    97    年    12    月    1     日
                               書記官  魏  嘉  信
附表：
 ~F0 ~T40
┌──┬───┬──────────┬─────────────────┐
│編號│行為人│犯罪行為            │所犯法條                          │
│    │      │                    ├─────────────────┤
│    │      │                    │論處之罪及所宣告之刑              │
│    │      │                    │                                  │
├──┼───┼──────────┼─────────────────┤
│1   │乙○○│如事實欄一之(一)所示。│刑法第320條第1項                  │
│    │      │                    ├─────────────────┤
│    │      │                    │乙○○犯竊盜罪，累犯，處有期徒刑捌│
│    │      │                    │月。                              │
├──┼───┼──────────┼─────────────────┤
│2   │乙○○│如事實欄一之(二)所示。│刑法第321條第1項第3款             │
│    │      │                    ├─────────────────┤
│    │      │                    │乙○○犯攜帶兇器竊盜罪，累犯，處有│
│    │      │                    │期徒刑陸月。                      │
├──┼───┼──────────┼─────────────────┤
│3   │乙○○│如事實欄一之(三)所示。│刑法第320條第1項、第354條         │
│    │丁○○│                    ├─────────────────┤
│    │      │                    │乙○○、丁○○共同犯竊盜罪，均累犯│
│    │      │                    │，各處有期徒刑柒月。又共同犯毀損他│
│    │      │                    │人物品罪，均累犯，各處有期徒刑參月│
│    │      │                    │。                                │
├──┼───┼──────────┼─────────────────┤
│4   │乙○○│如事實欄一之(四)所示。│刑法第321條第1項第3款             │
│    │丁○○│                    ├─────────────────┤
│    │      │                    │乙○○、丁○○共同犯攜帶兇器竊盜罪│
│    │      │                    │，均累犯，乙○○處有期徒刑陸月，趙│
│    │      │                    │志清處有期徒刑捌月。              │
│    │      │                    │                                  │
│    │      │                    │                                  │
└──┴───┴──────────┴─────────────────┘


司法院資訊處製作；財團法人民間司法改革基金會備份。
